臺灣士林地方法院刑事判決　　　　　　　96年度易字第1872號
公　訴　人　臺灣士林地方法院檢察署檢察官
被　　　告　乙○○
上列被告因竊盜案件，經檢察官提起公訴（96年度偵字第10588
、11541 號），被告於本院準備程序期日就被訴事實為有罪之陳
述，經本院裁定改依簡式審判程序進行審理，並判決如下：
    主  文
乙○○共同攜帶兇器竊盜，未遂，處有期徒刑陸月，如易科罰金
，以新台幣壹仟元折算壹日。
    事  實
一、乙○○前於民國95年間因偽造有價證券案件，經本院以94年
    度訴字第5 號判決處有期徒刑3 年10月，經上訴臺灣高等法
    院後以96年上訴字第979 號判決駁回上訴確定；又於96年間
    因偽造文書案件，經本院以96年度訴字第240 號判決處有期
    徒刑10月，減為有期徒刑5 月確定；又因竊盜案件，經臺灣
    板橋地方法院以96年度易字第3103號判決處有期徒刑1 年4
    月，減為有期徒刑8 月確定（以上均不構成累犯）。詎猶不
    知悔改，於96年6 月19日上午7 時30分許，駕駛不知情之許
    佳妮所有，車號5959-KZ 號自用小客車搭載丙○○，前往位
    於臺北市○○區○○街與康湖路口之工地內，趁該工地警衛
    疏於看守之際，與丙○○共同基於意圖為自己不法所有之犯
    意聯絡，由丙○○持由工地內撿拾之客觀上具危險性可供兇
    器使用之塗抹水泥用鏝刀1 把，用以挖開泥土，再由乙○○
    另持於工地內撿拾之客觀上具危險性，可供兇器使用剪刀1
    把，剪斷丙○○挖開之接地銅線及銅棒共10條後，正欲搬運
    上揭遭其等剪斷之接地銅線至上開自用小客車內時，適該工
    地警衛察覺有異前來查看，乙○○與丙○○見狀，遂將甫剪
    斷之接地銅線及上揭用以挖掘泥土之鏝刀、剪刀均棄置於現
    場，駕車駛離逃逸，致未得手。嗣路人目擊乙○○、丙○○
    所駕之上開自用小客車車號報警處理後，經警循線於96年8
    月6 日晚間11時許，持本院核發之96年度聲搜字第1021號搜
    索票搜索車號5959-KZ 自用小客車內物品，於車內扣得與本
    案無關之電線3 包（總重36.3公斤）與乙○○所有之水電工
    具1 批，始偵悉上情。
二、案經臺北市政府警察局內湖分局報告臺灣士林地方法院檢察
    署檢察官偵查起訴，被告乙○○於準備程序期日就被訴事實
    為有罪之陳述，經本院裁定改依簡式審判程序進行審理。
    理  由
一、本件被告乙○○所犯係死刑、無期徒刑、最輕本刑為3 年以
    上有期徒刑或高等法院管轄第一審案件以外之罪，其於準備
    程序中就被訴事實為有罪之陳述，經本院告知簡式審判程序
    之旨，並聽取公訴人及被告之意見後，經本院裁定改依簡式
    審判程序進行審理，合先敘明。又按簡式審判程序之證據調
    查，不受刑事訴訟法第159 條第1 項所定：「被告以外之人
    於審判外之言詞或書面陳述，不得作為證據。」之限制，此
    見同法第273 條之2 規定甚明。據此，證人即告訴人甲○○
    於警詢所為陳述、證人即共同被告丙○○於警詢及偵訊中具
    結後所為之陳述，雖均係被告以外之人於審判外之陳述，惟
    因本案採行簡式審判程序，復無其他不得作為證據之法定事
    由，揆諸首揭說明，應認具證據能力。
二、上揭犯罪事實，迭據被告乙○○於偵訊及本院準備程序時均
    坦承不諱，核與證人即告訴人甲○○就失竊情節所為證述大
    致相符，亦據證人即共同被告丙○○於偵訊中具結後，就與
    被告乙○○共同竊盜之經過供證明確，足認被告乙○○之自
    白與事實相符，可以採信。綜上，本案事證明確，被告乙○
    ○之犯行洵堪認定，應依法論科。
三、按刑法第321 條第1 項第3 款之攜帶兇器竊盜罪，係以行為
    人攜帶兇器竊盜為其加重條件，此所謂兇器，其種類並無限
    制，凡客觀上足對人之生命、身體、安全構成威脅，具有危
    險性之兇器均屬之，且祇須行竊時攜帶此種具有危險性之兇
    器為已足，並不以攜帶之初有行兇之意圖為必要（最高法院
    79年臺上字第5253號判例可資參照）。又上開所謂之「攜帶
    兇器」，只須行竊時攜帶具有危險性之物為已足，不以將該
    兇器自他地攜往行竊地為必要，亦即不論其係於未行竊前即
    攜帶持有或在竊盜現場臨時拾取持用，亦不問該兇器為何人
    所有均屬之。查被告乙○○及共同被告丙○○分別持以犯案
    之剪刀、鏝刀各1 把，雖均在竊盜現場臨時拾取，惟該把剪
    刀長約20公分，為金屬材質，材質堅硬，足以剪斷接地銅線
    及銅棒，其既足以破壞銅線；鏝刀亦係金屬材質，足供挖撥
    泥土，顯均具相當質量，上開剪刀、鏝刀如持以行兇，客觀
    上足以對人之生命、身體、安全構成威脅，具有危險性，堪
    認均係「兇器」無訛。再按刑法上竊盜罪既遂、未遂區分之
    標準，係採權力支配說，即行為人將竊盜之客體，移入一己
    實力支配之下者為既遂，若著手於竊盜，而尚未脫離他人之
    持有，或未移入一己實力支配之下者，則為未遂（最高法院
    84年度台上字第2256號裁判意旨可參）。被告乙○○與共同
    被告丙○○雖已著手竊盜犯行，然因犯行為工地警衛察覺，
    尚不及將已剪斷之銅線置放於車內而移入自己實力支配之下
    ，即行逃逸，揆之前引最高法院判決意旨，竊盜犯行仍屬未
    遂階段。核被告乙○○所為，係犯刑法第321 條第2 項、第
    1 項第3 款之攜帶兇器竊盜未遂罪。起訴書「所犯法條欄」
    誤載被告係涉犯刑法第321 條第1 項第3 款攜帶兇器竊盜既
    遂罪之罪名，惟已據蒞庭公訴檢察官當庭更正為刑法第321
    條第2 項、第1 項第3 款之攜帶兇器竊盜未遂罪（參見本院
    96年12月3 日準備程序筆錄第2 頁），本院自無庸贅引刑事
    訴訟法第300 條變更起訴法條，附此敘明。又被告乙○○與
    共同被告丙○○就本件攜帶兇器竊盜未遂之犯行間，彼此有
    犯意聯絡、行為分擔，應論以共同正犯。被告乙○○已著手
    竊盜犯行而不遂，應按刑法第25條第2 項，按既遂犯之刑減
    輕其刑。
四、爰審酌被告乙○○前有如事實欄所載犯罪科刑執行情形，有
    臺灣高等法院被告前案紀錄表1 紙在卷可稽，素行不佳，其
    正值壯年，不思正途謀生，不知尊重他人財產法益而竊盜他
    人財物，幸未得手，犯後終能坦認犯行，態度尚稱良好，及
    其生活狀況、智識程度、犯罪所生之損害尚非至鉅等一切情
    狀，量處如主文所示之主刑，並依刑法第41條第1 項前段，
    諭知易科罰金之折算標準，以資懲儆。
五、至警於許佳妮所有，供乙○○管領使用之車號5959-KZ 號自
    用小客車內，扣得之電線3 包（總重36.3公斤）及水電工具
    1 批，已據被告於本院審理時供稱，電線為享裕公司所有，
    水電工具則係其所有，為其承包水電工程所用之工具，依卷
    內現存證據，尚無從認定與本案相關；又供被告持以剪斷本
    案接地銅線之剪刀1 把及共犯丙○○挖掘泥土之鏝刀1 把，
    均未扣案，亦非被告乙○○或共犯丙○○所有，無從諭知沒
    收，附此敘明。
六、共同被告丙○○業經本院裁定與被告乙○○部分分別審理，
    嗣到案後另行審結，附此敘明。
據上論斷，依刑事訴訟法第273 條之1 第1 項、第299 條第1 項
前段，刑法第28條、第321 條第2 項、第1 項第3 款、第41條第
1項前段、第25條第2 項，判決如主文。
本案經檢察官鄭富城到庭執行職務。
中　　華　　民　　國　　96　　年　　12　　月　　17　　日
　　　　　　　　　刑事第五庭法　官　許辰舟
以上正本證明與原本無異。
如不服本判決，應於收受送達後10日內，具狀向本院提出上訴書
狀，其未敘述上訴之理由並得於提起上訴後20日向本院補提理由
書（均須按他造當事人之人數附繕本）
                            書記官  洪忠改
中　　華　　民　　國　　96　　年　　12　　月　　17　　日
